臺灣苗栗地方法院刑事判決
110年度易字第354號
                                      110年度易字第373號
公  訴  人  臺灣苗栗地方檢察署檢察官
被      告  林啓明



上列被告因加重竊盜案件，經檢察官提起公訴（110年度偵字第2
813號）及追加起訴（110年度偵字第3884、5263號），被告於準
備程序中就被訴事實為有罪之陳述，經告知簡式審判程序意旨，
於聽取當事人之意見後，本院裁定以簡式審判程序審理，判決如
下： 
    主  文
林啓明犯如附表編號1至4所示之各罪，各處如附表編號1至4主文
欄所示之刑及沒收。附表編號1至3部分，應執行有期徒刑壹年貳
月，如易科罰金，以新臺幣壹仟元折算壹日。沒收部分併執行之
。 　　
    犯罪事實及理由　　
一、本件犯罪事實、證據，除下列更正、補充外，其餘均引用檢
    察官起訴書、追加起訴書之記載（如附件一、二）。
  ㈠附件一犯罪事實一第6列「以上開砂輪機破壞宮內供桌上之白
    鐵箱鎖頭後」應補充為「以上開砂輪機破壞宮內供桌上之白
    鐵箱鎖頭後（涉犯毀損部分未據告訴）」、第10至11列「以
    相同方式竊取朱智增管領之鐵箱內香油錢800元」應補充為
    「以相同方式竊取朱智增管領之鐵箱內香油錢800元（涉犯
    毀損部分未據告訴）」。
  ㈡附件二犯罪事實一第4至5列「持客觀上可為兇器使用之砂輪
    機（未扣案）切斷香油錢箱之鎖頭後」應補充為「持客觀上
    可為兇器使用之砂輪機切斷香油錢箱之鎖頭後（涉犯毀損部
    分未據告訴）」。　　　
　㈢附件二犯罪事實二第5列「悠卡」應補充為「悠遊卡」。
　㈣證據部分增列：被告林啓明（下稱被告）於本院準備程序及
    審理中之自白。
二、論罪科刑：
　㈠核被告所為，就附表編號1至3部分，均係犯刑法第321條第1
    項第3款之攜帶兇器竊盜罪；就附表編號4部分，係犯刑法第
    337條侵占遺失物罪。被告上開4次犯行，犯意各別，行為互
    殊，應予分論併罰。
　㈡附表編號1、2部分，被告係攜帶足供兇器使用之砂輪機，分
    次前往南天宮及土地公廟，以上開砂輪機破壞宮廟內供桌上
    之鐵箱，竊取鐵箱內之香油錢之行為，與刑法第321條第1項
    第1款侵入住宅或有人居住之建築物之要件有間，公訴意旨
    認此部分應論以刑法第321條第1項第1款之加重竊盜罪，容
    有誤會，且公訴檢察官已當庭更正起訴法條為刑法第321條
    第1項第3款之加重竊盜罪，故應予更正。
  ㈢爰審酌被告不思以正當途徑賺取所需，竟竊取他人財物，前
    已有竊盜罪科刑紀錄，顯然缺乏對他人財產權應予尊重之觀
    念，且尚未賠償被害人陳秋江、朱智增及田進傑所受之損害
    ，應予非難，考量被告所侵占被害人彭琬玲所有之新臺幣（
    下同）5800元，已返還予被害人彭琬玲，業據被告於警詢及
    本院審理時供述明確（110年度偵字第5263號卷《下稱偵5263
    卷》第39頁、本院易354卷第69頁），核與被害人彭琬玲於警
    詢中之證述相符（偵5263卷第47至48頁），兼衡被告於本院
    審理時自述為國中肄業之智識程度，入監前從事粗工、日薪
    1100元之經濟狀況及未婚、未育有子女之生活狀況（本院易
    354卷第69頁），暨犯罪後坦承犯行之態度及所竊取之財物
    價值等一切情狀，分別量處如附表主文欄所示之刑，就附表
    編號1至3部分，依刑法第41條第1項前段規定，均諭知易科
    罰金之折算標準；就附表編號4部分，依刑法第42條第3項前
    段規定，諭知易服勞役折算之標準。再考量被告犯罪態樣、
    時間間隔等因素，就附表編號1至3部分，依刑法第51條第5
    款規定，定應執行之刑如主文所示，並依刑法第41條第1項
    前段、第8項規定，諭知易科罰金之折算標準。至公訴檢察
    官雖就加重竊盜部分各罪具體求刑有期徒刑8至9月，應執行
    刑有期徒刑1年6月至2年；侵占遺失物部分，具體求刑罰金6
    000元至7000元（本院易354卷第70頁），惟本院認以量處如
    附表主文欄及主文所示之刑為適當，公訴檢察官之求刑，核
    屬過重，附此敘明。
  ㈣沒收：
  1.按犯罪所得，屬於犯罪行為人者，沒收之，於全部或一部不
    能沒收或不宜執行沒收時，追徵其價額，犯罪所得已實際合
    法發還被害人者，不予宣告沒收或追徵，刑法第38條之1第1
    項前段、第3項、第5項分別定有明文；次按供犯罪所用、犯
    罪預備之物或犯罪所生之物，屬於犯罪行為人者，得沒收之
    ，刑法第38條第2項亦定有明文。
　2.經查，被告分別竊得被害人陳秋江所管領之香油錢3000元、
    被害人朱智增所管領之香油錢800元及被害人田進傑所管領
    之香油錢500元，均係被告之犯罪所得，且均尚未發還上開
    被害人，應依刑法第38條之1第1項前段均諭知沒收，因未據
    扣案，並依同條第3項規定，諭知於全部或一部不能沒收或
    不宜執行沒收時，均追徵其價額。
  3.被告侵占被害人彭琬玲所有之5800元固為其犯罪所得，惟被
    告已返還5800元予被害人彭琬玲，有如前述，爰依刑法第38
    條之1第5項規定，不予宣告沒收或追徵。
  4.被告行竊所用之砂輪機1臺，為被告所有、供被告犯附表編
    號1至3所用，業據被告於警詢、偵訊及本院審理時供述明確
    （110年度偵字第2813號卷第37頁、110年度偵字第3884號卷
    第37、77頁、本院易354卷第66至68頁），爰依刑法第38條
    第2項前段規定諭知沒收。
  5.上開宣告之多數沒收，依刑法第40條之2第1項規定，諭知併
    執行之。
三、依刑事訴訟法第273條之1第1項、第299條第1項前段，判決
    如主文。
四、本判決書係依刑事訴訟法第310條之2準用同法第454條第1、
    2項製作，犯罪事實及證據，並得引用檢察官起訴書及追加
    起訴書之記載。如不服本件判決，得自判決送達之日起20日
    內，以書狀敘述理由，提起上訴。
本案經檢察官姜永浩提起公訴及追加起訴，檢察官楊岳都到庭執
行職務。
中    華    民    國   110    年    11    月    30    日
                  刑事第四庭  法  官  紀雅惠
以上正本證明與原本無異。
如不服本判決應於收受判決後20日內向本院提出上訴書狀，並應
敘述具體理由（均應附繕本）。告訴人或被害人如對本判決不服
者，應具備理由請求檢察官上訴，其上訴期間之計算係以檢察官
收受判決正本之日期為準。
中    華    民    國   110    年    11    月    30    日
                              書記官  陳信全
附錄本案論罪科刑法條： 
中華民國刑法第321條
犯前條第1項、第2項之罪而有下列情形之一者，處6月以上5年以
下有期徒刑，得併科50萬元以下罰金：
一、侵入住宅或有人居住之建築物、船艦或隱匿其內而犯之。
二、毀越門窗、牆垣或其他安全設備而犯之。
三、攜帶兇器而犯之。
四、結夥三人以上而犯之。
五、乘火災、水災或其他災害之際而犯之。
六、在車站、港埠、航空站或其他供水、陸、空公眾運輸之舟、
    車、航空機內而犯之。
前項之未遂犯罰之。
中華民國刑法第337條
意圖為自己或第三人不法之所有，而侵占遺失物、漂流物或其他
離本人所持有之物者，處1萬5千元以下罰金。
附表：
編號 被害人 犯罪事實 主文欄           1 陳秋江 如附件一起訴書犯罪事實一㈠所示   林啓明犯攜帶兇器竊盜罪，處有期徒刑陸月，如易科罰金，以新臺幣壹仟元折算壹日。 扣案之砂輪機壹臺沒收；未扣案之犯罪所得新臺幣參仟元沒收，於全部或一部不能沒收或不宜執行沒收時，追徵其價額。  2 朱智增 如附件一起訴書犯罪事實一㈡所示 林啓明犯攜帶兇器竊盜罪，處有期徒刑陸月，如易科罰金，以新臺幣壹仟元折算壹日。 扣案之砂輪機壹臺沒收；未扣案之犯罪所得新臺幣捌佰元沒收，於全部或一部不能沒收或不宜執行沒收時，追徵其價額。  3 田進傑 如附件二追加起訴書犯罪事實一所示 林啓明犯攜帶兇器竊盜罪，處有期徒刑陸月，如易科罰金，以新臺幣壹仟元折算壹日。 扣案之砂輪機壹臺沒收；未扣案之犯罪所得新臺幣伍佰元沒收，於全部或一部不能沒收或不宜執行沒收時，追徵其價額。  4 彭琬玲 如附件二追加起訴書犯罪事實二所示 林啓明犯侵占遺失物罪，處罰金新臺幣伍仟元，如易服勞役，以新臺幣壹仟元折算壹日。  
附件一：
臺灣苗栗地方檢察署檢察官起訴書
                                     110年度偵字第2813號
　　被　　　告　林啓明  

上列被告因竊盜案件，業經偵查終結，認應提起公訴，茲將犯罪
事實及證據並所犯法條分敘如下：
　　　　犯罪事實
一、林啓明前因竊盜、加重竊盜等案件，經法院判處有期徒刑8
    月、4月及拘役（均未構成累犯），猶不知悔改，竟意圖為
    自己不法之所有，㈠於民國110年3月26日下午6時13分許，騎
    乘車牌號碼000-000號普通重型機車，攜帶足供兇器使用之
    砂輪機，前往苗栗縣○○鎮○○里00鄰○○00○0號南天宮，以上開
    砂輪機破壞宮內供桌上之白鐵箱鎖頭後，竊取陳秋江所管領
    之白鐵箱內香油錢新臺幣（下同）3000元，供己花用；㈡於
    同日某時許，騎乘車牌號碼000-000號普通重型機車，攜帶
    足供兇器使用之砂輪機，前往苗栗縣○○鎮○○里○○00號土地公
    廟，以相同方式竊取朱智增管領之鐵箱內香油錢800元，供
    己花用。
二、案經苗栗縣警察局竹南分局報告偵辦。
　　　　證據並所犯法條
一、證據：(一)被告林啓明於警詢時之自白、(二)被害人陳秋江
    、朱智增於警詢時之證述、(三)監視器翻拍照片及現場照片
    、(四)扣案砂輪機、（五）本署110年度偵字第2359號起訴
    書影本、（六）本署書面訊問紀錄足證，被告犯嫌堪以認定
    。
二、核被告林啓明所為，均係犯刑法第321條第1項第1款之加重
    竊盜罪嫌。被告所為2次犯行，犯意各別、行為互殊，請分
    論併罰。扣案之砂輪機請依法宣告沒收。請審酌被告前有多
    次竊盜犯行，本件仍未知悔改，持續犯下數起竊盜犯行，量
    處適當之刑。
三、依刑事訴訟法第251條第1項提起公訴。
　　此　　致
臺灣苗栗地方法院
中　　華　　民　　國　 110　　年　　7 　　月　　19　　日
 　　　　 　　　　　　　　　　檢　察　官　姜永浩
本件正本與原本無異
中　　華　　民　　國　 110　　年　　8 　　月　　30　　日
　　　　　　　　　　　　　　  書  記  官  黃月珠
所犯法條：刑法第321條（加重竊盜罪）
中華民國刑法第321條
犯前條第 1 項、第 2 項之罪而有下列情形之一者，處 6 月以
上 5 年以下有期徒刑，得併科 50 萬元以下罰金：
一、侵入住宅或有人居住之建築物、船艦或隱匿其內而犯之。
二、毀越門窗、牆垣或其他安全設備而犯之。
三、攜帶兇器而犯之。
四、結夥三人以上而犯之。
五、乘火災、水災或其他災害之際而犯之。
六、在車站、港埠、航空站或其他供水、陸、空公眾運輸之舟、
    車、航空機內而犯之。
前項之未遂犯罰之。
附件二：
臺灣苗栗地方檢察署檢察官追加起訴書
                                     110年度偵字第3884號
                                     110年度偵字第5263號
　　被　　　告　林啓明　

上列被告因竊盜等案件，業經偵查終結，認與本署檢察官110年
度偵字第2813號起訴案件為相牽連之犯罪，應追加起訴，茲將犯
罪事實及證據並所犯法條分敘如下：
　　　　犯罪事實
一、林啓明意圖為自己不法之所有，基於竊盜之犯意，於民國11
    0年3月26日17時49分許，騎乘車牌號碼000-000號普通重型
    機車，至苗栗縣後龍鎮溪洲里砂崙湖爐主田進傑管領之福德
    宮，持客觀上可為兇器使用之砂輪機（未扣案）切斷香油錢
    箱之鎖頭後，竊取香油錢箱內之現金新臺幣（下同）500元
    。嗣經田進傑發現遭竊報警處理，而為警循線查獲。
二、於110年6月12日8時2分許，騎乘上開普通重型機車，在苗栗
    縣○○鎮○○路○段000號前，拾獲彭琬玲遺失之COCAH皮包1個（
    內有現金5,800元、提款卡及悠遊卡各1張），竟意圖為自己
    不法之所有，將皮包內之現金5,800元侵占入己，再把上開
    皮包1個（內有提款卡及悠卡各1張）交予苗栗縣警察局竹南
    分局竹南派出所處理。嗣經彭琬玲發現遺失報警處理，而為
    警循線查獲，林啓明始將所侵占之5,800元返還予彭琬玲。
三、案均經苗栗縣警察局竹南分局報告偵辦。
　　　　證據並所犯法條
一、證據清單及待證事實：
  ㈠上揭犯罪事實欄一本署110年度偵字第3884號案件部分：
編號 證　據　清　單 待  　 證     事      實 1 被告林啓明於警詢及本署檢察事務官詢問中之部分自白。 坦承於上揭犯罪事實欄一時地，持客觀上可為兇器使用之砂輪機（未扣案）切斷香油錢箱之鎖頭著手行竊之事實，惟辯稱：香油錢箱內沒有現金而未遂云云。 2 證人即被害人田進傑於警詢中之證述。 證人田進傑管領之福德宮香油錢箱鎖頭被切斷，遭竊現金500元之事實。 3 車輛詳細資料報表1份、監視錄影光碟1片、監視錄影翻拍照片及遭竊現場照片共18張。 上揭犯罪事實欄一之事實。 
  ㈡上揭犯罪事實欄二本署110年度偵字第5263號案件部分：
編號 證　據　清　單 待  　 證     事      實 1 被告於警詢之自白。 上揭犯罪事實欄二之事實。 2 證人即被害人彭琬玲於警詢中之證述。 證人彭琬玲遺失皮包內之現金5,800元遭侵占及被告遭查獲後，業已返還5,800元之事實。 3 車輛詳細資料報表1份、監視錄影光碟1片、監視錄影翻拍照片7張。 上揭犯罪事實欄二之事實。 
二、核被告上揭犯罪事實欄一係犯刑法第321條第1項第3款之攜
    帶兇器加重竊盜罪嫌；上揭犯罪事實欄二係犯同法第337條
    之侵占遺失物罪嫌。其所犯上開2罪，犯意各別，罪名有異
    ，請分論併罰。又被告上揭犯罪事實欄一竊得財物，請依刑
    法第38條之1第1項宣告沒收，若全部或一部不能沒收，請依
    同條3項宣告追徵其價額。另被告前因竊盜案件，經本署檢
    察官於110年7月19日，以110年度偵字第2813號件提起公訴
    ，有前案起訴書及全國刑案資料查註表各1份在卷足憑。茲
    因本件與前案係屬一人犯數罪之相牽連案件，核屬刑事訴訟
    法第7條第1款之相牽連案件，故應追加起訴。
三、依刑事訴訟法第265條第1項追加起訴。
　  此　致
臺灣苗栗地方法院
中　　華　　民　　國　 110　　年　　9 　　月　　30　　日
          　　　　　　　　　　檢  察  官  姜永浩
本件正本與原本無異
中　　華　　民　　國　 110　　年　　10　　月　　7 　　日
　　　　　　　　　　　　　　  書  記  官  黃月珠
所犯法條：刑法第321條第1項第3款、第337條
中華民國刑法第321條
犯前條第 1 項、第 2 項之罪而有下列情形之一者，處 6 月以
上 5 年以下有期徒刑，得併科 50 萬元以下罰金：
一、侵入住宅或有人居住之建築物、船艦或隱匿其內而犯之。
二、毀越門窗、牆垣或其他安全設備而犯之。
三、攜帶兇器而犯之。
四、結夥三人以上而犯之。
五、乘火災、水災或其他災害之際而犯之。
六、在車站、港埠、航空站或其他供水、陸、空公眾運輸之舟、
    車、航空機內而犯之。
前項之未遂犯罰之。
中華民國刑法第337條
意圖為自己或第三人不法之所有，而侵占遺失物、漂流物或其他
離本人所持有之物者，處 1 萬 5 千元以下罰金。